臺灣高等法院臺中分院刑事判決　　　　　　　　　九十三年度上訴字第一一九五號
　　上　訴　人
　　即　被　告　丁○○
　　指定辯護人　本院公設辯護人　甲○○
右上訴人因強盜案件，不服臺灣彰化地方法院九十二年度訴字第四七六號中華民國九
十三年六月三日第一審判決（起訴案號：臺灣彰化地方法院檢察署九十二年度偵字第
一四七號），提起上訴，本院判決如左：
    主      文
上訴駁回。
    事      實
一、丁○○素行不佳，前曾有多次犯罪前科，其中所犯之竊盜罪先後經臺灣彰化地方
    法院判處有期徒刑六月並緩刑三年確定（嗣經撤銷緩刑確定），及有期徒刑十月
    確定，嗣經入監合併執行，甫於民國（下同）九十一年三月二十九日縮短刑期而
    執行完畢。緣有乙○○（業經原審法院判處有期徒刑五年六月確定在案）認丙○○曾欺負其友人之女友，適於九十一年十一月二十七日二十一時許，在彰化縣福
    興鄉境內之微亮資訊社（網咖）店內，見丙○○獨自一人，乃先謊稱認識丙○○
    之友人而與之聊天，繼而以欲請丙○○幫忙騎回機車為由，騎乘車牌號碼ＶＮＱ
    ─二一七號機車搭載丙○○前往位於彰化縣鹿港鎮境內之新樂園網咖店找尋友人
    丁○○，並暗中邀丁○○一起教訓丙○○，其後三人乃搭乘該機車，由乙○○駕
    駛、丙○○坐於中間、丁○○坐於後座，沿彰化縣鹿港鎮○○路騎駛，於同日二
    十二時許行至彰化縣鹿港鎮○○路二四七巷二十六號前約五百公尺處之溝渠堤旁
    停車後，乙○○、丁○○等二人見四下無人，遂萌歹念，共同基於意圖為自己不
    法所有之犯意聯絡，由其二人共同以強暴之方法，出手毆打丙○○之頭部，乙○○並另持安全帽擊打丙○○之頭部，致使丙○○不能抗拒後，丁○○即喝令丙○○將身上之財物交出，丙○○不得已乃交付其所有之摩托羅拉行動電話手機一具
    及香菸、打火機等物（原判決漏列香菸、打火機，應予補正），嗣乙○○並出手
    強行取走丙○○置於褲袋內之黑色皮夾一只（內置有現金新臺幣（下同）四百餘
    元），得手後將該黑色皮夾內之現金四百元取出朋分（每人分得二百元），然後
    將該黑色皮夾及香菸、打火機等物丟棄於現場，另摩托羅拉行動電話手機一具則
    由乙○○以一千五百元之價格轉售予不詳年籍姓名之人。嗣經丙○○報警處理後
    ，經警前往案發現場查扣上開遭丟棄之黑色皮夾一只，進而循線查獲並扣得乙○○所有供犯上開強盜罪所用之安全帽一頂。
二、案經彰化縣警察局鹿港分局報請臺灣彰化地方法院檢察署檢察官偵查起訴。
    理      由
一、上訴人即被告（下稱被告）丁○○於本院審判期日雖經合法傳喚而無正當理由不
    到庭。惟查右開犯罪事實業據被告於警詢、偵查及原審審理時分別供認不諱（見
    偵查卷第一三頁至第一五頁、第三五頁反面至第三六頁、原審卷第一０三頁、第
    一五九頁反面），核與被害人丙○○指訴及共同被告乙○○於警詢、原審及本院
    審理時證述之情節均相符（見偵查卷第九頁至第一一頁、原審卷第一四三頁、第
    一六０頁及本院卷第六五頁至第六七頁），並有扣案之上開安全帽一頂及卷附之
    贓物認領保管單一紙、現場照片二張等足稽（見偵查卷第二四頁至第二五頁）。
    又共同被告乙○○確因共同參與上開犯行因而經原審法院判處有期徒刑五年六月
    確定在案，亦有臺灣彰化地方法院九十二年度訴字第四七六號刑事判決一份在卷
    可按。又被告與共同被告乙○○等二人於案發當日二十二時許之夜間，在案發地
    點人跡罕至之溝渠堤旁，徒手及持上開安全帽擊打被害人丙○○之頭部，依當時
    被害人丙○○所處時空環境觀之，其二人所施用之強暴手段，在客觀上已足以壓
    抑被害人丙○○之自由意志及抗拒能力，顯已達於不能抗拒之程度而屬強盜行為
    無訛。又其二人將上開強盜所得之現金分別持以購買檳榔、香菸等物，及共同被
    告乙○○將上開摩托羅拉行動電話手機持以變賣一千五百元等情，亦據其二人分
    別陳明在卷（見偵查卷第一０頁反面、第一五頁反面），足見其二人主觀上具有
    不法所有之意圖甚明。至被告於本院準備程序時雖翻異前供，辯稱：伊並未搶被
    害人丙○○之皮包，被害人丙○○之皮包係乙○○拿走的，伊並不知共同被告乙○○要搶。另伊於原審係被法官嚇到，始承認犯罪云云，但查被告此部分所辯與
    其於警詢、偵查及原審審理時自白之情節不符，且原審係採公開審理之方式為之
    ，並有公設辯護人在場，衡情被告豈有被法官嚇到之理？益見被告此部分所辯顯
    係事後圖卸之詞，不足採信。是罪證明確，被告之犯行堪以認定。又被告於原審
    審理及本院準備程序同意被害人丙○○及共同被告乙○○等二人於審判外之陳述
    作為證據（見原審卷第一五七頁反面及本院卷六四頁），且本院審酌該言詞陳述
    作成時之情況，認為適當，是該二人於警詢及原審所為之陳述，依刑事訴訟法第
    一百五十九之五第一項之規定，自得為證據，併此敘明。
二、核被告所為，係犯刑法第三百二十八條第一項之強盜罪。被告與共同被告乙○○
    等二人間具有犯意聯絡及行為分擔，均為共同正犯。又被告素行不佳，前曾有多
    次犯罪前科，其中所犯之竊盜罪先後經臺灣彰化地方法院判處有期徒刑六月並緩
    刑三年確定（嗣經撤銷緩刑確定），及有期徒刑十月確定（起訴書漏列此部分之
    竊盜罪），嗣經入監合併執行，甫於九十一年三月二十九日縮短刑期而執行完畢
    ，有臺灣彰化地方法院檢察署刑案資料查註紀錄表及臺灣高等法院被告全國前案
    紀錄表等各一份足稽，其於五年之內再犯本件有期徒刑以上之罪，為累犯，應依
    法加重其刑。原審調查後適用刑法第二十八條、第三百二十八條第一項、第四十
    七條，並審酌被告之素行不佳（已如前述）及其智識程度、品行、犯罪動機、目
    的、手段，強盜罪行嚴重侵害他人之財產法益及人身安全，危害社會秩序非輕，
    惟被告並非本件犯罪之主謀，且犯罪所得僅區區二百元，暨被告犯後於警詢、偵
    查及原審審理時均自白犯罪，態度尚稱良好等一切情狀，量處被告有期徒刑五年
    二月，以示懲儆。又扣案之上開安全帽一頂，係共同被告乙○○所有，業據被告
    及共同被告乙○○等二人分別陳明在卷（見原審卷第一六０頁），且為供其二人
    共犯本件強盜罪所用之物，並依刑法第三十八條第一項第二款之規定宣告沒收，
    認事用法核無違誤，量刑亦妥適。被告上訴意旨否認犯罪，並無理由，應予駁回
    。
三、被告於本院審判期日經合法傳喚而無正當理由不到庭，爰不待其陳述逕行判決。
四、據上論結，應依刑事訴訟法第三百六十八條、第三百七十一條，判決如主文。
本案經檢察官戊○○到庭執行職務。
中      華      民      國      九十三  年      九      月      二十七  日
                                臺灣高等法院臺中分院刑事第八庭
                                      審判長法  官  羅  得  村
                                            法　官　陳　毓　秀
                                            法　官　劉　榮　服
右正本證明與原本無異。
如不服本判決應於收受送達後十日內向本院提出上訴書狀，其未敘述上訴之理由者並
得於提起上訴後十日內向本院補提理由書（均須按他造當事人之人數附繕本）。
                                            書記官  陳　俞　豪
中      華      民      國      九十三  年      九      月      二十九  日
附錄論罪條文：
刑法第三百二十八條
意圖為自己或第三人不法之所有，以強暴、脅迫、藥劑、催眠術或他法，至使不能抗
拒，而取他人之物或使其交付者，為強盜罪，處五年以上有期徒刑。
以前項方法得財產上不法之利益或使第三人得之者亦同。
犯強盜罪因而致人於死者，處死刑或無期徒刑，致重傷者，處無期徒刑或七年以上有
期徒刑。
第一項及第二項之未遂遂犯罰之。
預備犯強盜罪者，處一年以下有期徒刑、拘役或三百元以下罰金。
                                                                        Ａ
